臺灣新北地方法院民事裁定
111年度小上字第28號
上  訴  人  洪綉雯  
被上訴人    葉惠貞  

上列當事人間請求損害賠償事件，上訴人對於中華民國110年12
月10日本院板橋簡易庭110 年度板小字第1357號第一審小額民事
判決提起上訴，本院裁定如下：
    主  文
上訴駁回。
第二審訴訟費用新臺幣1,500元由上訴人負擔。
    理  由
一、按對於小額程序之第一審裁判之上訴，非以其違背法令為理
    由，不得為之；其上訴狀內應記載上訴理由，並表明原判決
    所違背之法令及其具體內容，暨依訴訟資料可認為原判決有
    違背法令之具體事實，民事訴訟法第436條之24第2項、第43
    6 條之25分別定有明文。又依民事訴訟法第436 條之32第2
    項準用第468 條及第469 條第1 至5 款之規定，所謂判決違
    背法令係指判決不適用法規或適用不當者而言，且判決有同
    法第469 條第1 款至第5 款情形之一者，為當然違背法令。
    是當事人以小額程序之第一審判決違背法令為理由提起上訴
    時，就原判決如何不適用法規或適用法規不當，其上訴狀或
    理由書應有具體之指摘，並揭示該法規之條項或其內容，若
    係成文法以外之法則，應揭示該法則之旨趣，倘為司法院解
    釋，則應揭示該解釋之字號或其內容，如依民事訴訟法第46
    9 條第1 款至第5 款所列各款事由提起上訴者，其上訴狀或
    理由書應揭示合於該條款之事實，若小額訴訟程序上訴人之
    上訴狀或理由書未依上述方法表明者，自難認已對原判決之
    違背法令有具體之指摘，其上訴即不合法。而依民事訴訟法
    第436條之32第2 項規定，第469 條第6 款之判決不備理由
    或理由矛盾之當然違背法令於小額事件之上訴程序並不準用
    。是於小額事件中所謂違背法令，並不包含認定事實錯誤、
    取捨證據不當或就當事人提出之事實或證據疏於調查或漏未
    斟酌之判決不備理由或理由矛盾情形。
二、上訴人起訴及上訴意旨略以：上訴人、被上訴人同為新巨蛋
    社區(下稱系爭社區)之住戶，均擔任系爭社區第9屆管理委
    員會(下稱系爭管委會)。被上訴人無故於民國109年11月間
    向系爭社區住戶表示管委會主委所聘請之保全人員乃黑道，
    要住戶關緊門窗、注意自身安全等語云云，上訴人乃因而於
    系爭管委會會議中提案請被上訴人協助釐清此事。況被上訴
    人確有告訴系爭社區另一位住戶陳秀美新巨蛋社區錄用黑道
    前科的保全，有新巨蛋主委美秀與住戶古玉琪的錄音對話逐
    字稿可證。詎料，被上訴人明知上訴人係請求被上訴人協助
    釐清管委會錄用保全是否有黑道前科一事，並無毀謗被上訴
    人之意，卻無故對原告及系爭管委會主委等人提出刑法第30
    9條侮辱罪之告訴，經臺灣新北地方檢察署檢察官以上訴人
    於系爭管委會提出之臨時動議確有所本，並非上訴人自行捏
    造為由，以110年度偵字8078號為不起訴處分。被上訴人顯
    係惡意對上訴人提出告訴，侵害上訴人之權利，原審對於上
    訴人主張之不起訴處分書、錄音對話逐字稿等攻擊方法均未
    於判決理由中記載其取捨之意見，有判決不備理由之違法。
三、經查，上訴人以原判決有判決不備理由之違法而提起上訴，
    揆諸前開說明，於小額訴訟事件，業已排除當事人以原判決
    不備理由或理由矛盾作為判決違背法令之上訴理由，則上訴
    人執此上訴，自於法未合，復上訴人前揭上訴意旨所指各節
    ，並未具體指出原判決有民事訴訟法第468 條、第469 條第
    1 款至第5 款所定如何違背法令之情事，參諸前開說明，自
    不得謂已合法表明上訴理由，從而本件上訴，顯難認為合法
    。本件上訴人既未依法提起上訴，且已逾上開20日之補提上
    訴理由法定期間，迄今猶未補提合法之上訴理由書，應認本
    件上訴為不合法，而毋庸命其補正，逕以裁定駁回之。
四、本件第二審訴訟費用應依民事訴訟法第436 條之32第1 項準
    用同法第436 條之19條第1 項確定其數額為新臺幣1,500 元
    ，應由上訴人負擔。
五、依民事訴訟法第436 條之32第2 項、第444 條第1 項前段、
    第471 條第1 項、第95條、第78條、第436 條之19第1 項，
    裁定如主文。
中　　華　　民　　國　　111 　年　　4 　　月　　27　　日
                  民事第一庭    審判長法  官  張紫能
　　　　　　　　　　　　　　　　　　　法  官  毛崑山
                                      法  官  張惠閔
以上正本證明與原本無異。
本裁定不得抗告。
中　　華　　民　　國　　111 　年　　4 　　月　　28　　日
                                      書記官  林沂㐵